臺灣士林地方法院刑事判決　　　　　　　 93年度易字第940號
　　公　訴　人　臺灣士林地方法院檢察署檢察官
　　被　　　告　乙○○
　　　　　　　　　　　　號
上列被告因竊盜案件，經檢察官提起公訴（93年度偵字第10386
號），被告為有罪之陳述，經合議庭裁定本件由受命法官獨任進
行簡式審判程序，並判決如下：
    主  文
乙○○共同攜帶兇器毀壞安全設備竊盜，處有期徒刑陸月。如易
科罰金，以佰元折算壹日。
扣案之發電機、電動砂輪機、手推車各壹台均沒收。
    事  實
一、乙○○與姓名年籍不詳綽號「崔哥」之成年男子，共同基於
    意圖為自己不法所有之犯意聯絡，於93年10月8 日12時許，
    由乙○○駕駛車牌號碼EX-4631 號自用小貨車，搭載「崔哥
    」，並攜帶乙○○所有之手推車、發電機各一台及其所有客
    觀上足以對人生命、身體、安全構成威脅，具有危險性之兇
    器六角扳手一支（未據扣案）、電動砂輪機一台，至座落臺
    北縣八里鄉○○○段238 之1 號土地上，張柏茂用以放置物
    品之建築物，推由「崔哥」破壞入口處鐵網大門上之鐵鍊及
    門鎖等安全設備後，進入該建築物一樓，竊取甲○○所有之
    吊車馬達一具，並合力搬上前揭小貨車，嗣二人攜帶扳手、
    手推車、發電機、電動砂輪機等登上二樓，欲竊取鐵捲門上
    之另具馬達後再以手推車載送上貨車，惟由乙○○先以其其
    六角扳手拆解螺絲未果，乙○○、「崔哥」二人復以發電機
    發電轉動電動砂輪機切割馬達之螺絲時，因甲○○之鄰局陳
    接來發覺前開建物鐵網門上鎖鍊遭人破壞，且內有異聲，報
    警於同日下午1 時30分許當場逮獲乙○○，扣得乙○○所有
    供犯罪所用之手推車、電動砂輪機、發電機各一台，「崔哥
    」則趁隙逃逸。
二、案經甲○○訴請臺北縣政府警察局蘆洲分局報請台灣士林地
    方法院檢察署檢察官偵查起訴。
    理  由
一、訊據被告乙○○對其與綽號「崔哥」之成年男子攜帶六角扳
    手一支、手推車一台進入被害人甲○○之建築物並竊取其所
    有之馬達一具，嗣正竊取鐵捲門上另具馬達時為警查獲之事
    實，供認不諱，並有贓物領據一紙及現場照片影本十一紙附
    卷，及發電機、電動砂輪機、手推車各一台扣案可資佐證。
    惟被告復矢口否認有攜帶電動砂輪機、發電機等工具及破壞
    鐵網大門上之鐵鍊及門鎖，辯稱：電動砂輪機、發電機係在
    被害人建築物一樓拿的，伊之前因想將該等物品拿回來，才
    供稱是伊所有；且該建物之鐵網門係用鐵鍊綁住，但未上鎖
    ，「崔哥」徒手將鐵鍊打開，並未加以破壞云云。經查：
    (一)被告進入行竊之臺北縣八里鄉○○○段238 之1 號土地上
      之建築物設有鐵網門，且平日均栓以鐵鍊，並加門鎖，於
      案發當日鐵鍊及門鎖遭人破壞等情，業據被害人甲○○、
      證人陳接來證述綦詳，被害人甲○○證稱：八里鄉○○○
      段238 之1 號地號土地建築物平常都有上鎖禁止閒人進入
      等語。證人陳接來亦證稱：我於（8）日 中午12時45分許
      經過舊城小段238 之1 號地號欲前往菜園內拔菜時發現鐵
      門遭破壞，屋旁空地停放一部自用小貨車，車上放有一台
      馬達疑似為竊賊偷竊之物品，並發現鐵皮屋內有人在拆物
      品的聲音，所以我立即報案通知警察；該址鐵皮屋大門均
      有用鐵鍊鎖起來等語。參以卷附之現場照片，台北縣八里
      鄉○○○段23 8之1 號土地上建物之鐵網門上之鐵鍊及門
      鎖確有遭毀損破壞（見偵卷第32至35頁），故被告所稱行
      竊時被害人建物之鐵網門並未上鎖，伊與「崔哥」亦未破
      壞鐵鍊、門鎖云云，要屬不實甚明，被告與「崔哥」等有
      破壞鐵鍊及門鎖等安全設備，應可認定。
    (二)再被告對其等用以行竊之電動砂輪機、發電機等工具係被
      告所有等情，歷於警訊及偵查時供述明確，被害人陳接來
      對上開物品非其所有而係被告等遺留於現場一節，亦陳述
      甚明，稱：竊賊在現場遺留發電機及類似切割刀之工具（
      按即電動砂輪機）等語。故被告嗣後翻異前供，改稱上開
      工具係在被害人建築物內拿取，並非伊所有云云，要屬避
      重就輕之詞，不足採信。
    (三)另按刑法第321 條第1 項第3 款之攜帶兇器竊盜罪，其所
      稱「兇器」，其種類並無限制，凡客觀上足對人之生命、
      身體、安全構成威脅，具有危險性之兇器均屬之，且祇須
      行竊時攜帶此種具有危險性之兇器為已足，並不以攜帶之
      初有行兇之意圖為必要，有最高法院79年度台上字第5253
      號判例可資參照。查被告用以行竊之六角扳手1支，長約1
      台尺，為鐵製，前端可換裝不同尺寸之接頭等情，業據被
      告供述明確。又扣案之電動砂輪機亦為金屬製，用以磨切
      金屬物品，被告等持上開六角扳手、電動砂輪機行竊，客
      觀上足以對人之生命、身體、安全產生相當之危害，性質
      上屬兇器無疑。是本件事證明確，被告犯行堪以認定，應
      依法論科。
二、核被告所為，係犯刑法第321 條第1 項第2 款、第3 款之攜
    帶兇器毀壞安全設備竊盜罪。被告與綽號「崔哥」之成年男
    子間具有犯意之聯絡及行為之分擔，應依刑法第二十八條之
    規定，論以共同正犯。爰審酌被告攜帶兇器毀壞安全設備竊
    盜犯罪所生危害非輕，惟所得財物價值不高，且犯後坦承行
    竊態度尚稱良好，並其生活狀況、智識程度、犯罪之動機、
    目的等一切情狀，量處如主文所示之主刑，並諭知易科罰金
    之折算標準，以資懲儆。
三、扣案之發電機、電動砂輪機、手推車各一台係被告所有供犯
    罪所用之物，應依刑法第38條第1 項第2 款規定沒收之。至
    六角扳手一支未據扣案，尚無證據證明尚未滅失仍屬存在，
    爰毋庸為沒收之諭知，附此敘明。
據上論斷，應依刑事訴訟法第273 條之1 第1 項、第299 條第1
項前段、刑法第28條、第321 條第1 項第2 款、第3 款、第41條
第1 項、第38條第1 項第2 款、罰金罰鍰提高標準條例第2 條，
判決如主文。
本案經檢察官簡志龍到庭執行職務
中　　華　　民　　國　　94　　年　　1 　　月　　19　　日
                  刑事第五庭法  官  彭洪媛
以上正本證明與原本無異。
如不服本判決，應於判決送達後10日內，向本院提出上訴狀。
                            書記官  周霙蘭
中　　華　　民　　國　　94　　年　　1 　　月　　20　　日
附錄本案論罪科刑法條全文：
中華民國刑法第321條
犯竊盜罪而有左列情形之一者，處6 月以上、5 年以下有期徒刑
：
一  於夜間侵入住宅或有人居住之建築物、船艦或隱匿其內而犯
之者。
二  毀越門扇、牆垣或其他安全設備而犯之者。
三  攜帶兇器而犯之者。
四  結夥三人以上而犯之者。
五  乘火災、水災或其他災害之際而犯之者。
六  在車站或埠頭而犯之者。
前項之未遂犯罰之。
